臺灣新竹地方法院刑事裁定
111年度撤緩字第76號
聲  請  人  臺灣新竹地方檢察署檢察官
受  刑  人  葉志城




上列聲請人因受刑人犯妨害性自主案件（本院110年度侵訴字第2
1號），聲請撤銷緩刑之宣告（111年度執聲字第320號），本院
裁定如下：
    主  文
本院一一○年度侵訴字第二一號判決對甲○○所為之緩刑宣告撤銷
。
    理  由
一、聲請意旨略以：受刑人甲○○因犯妨害性自主案件，經本院於
    民國110年9月30日以110年度侵訴字第21號判決判處有期徒
    刑4月，同時宣告緩刑2年，緩刑期間付保護管束，於110年1
    1月15日確定。本件受刑人於保護管束期間，未依臺灣新竹
    地方檢察署（下稱新竹地檢署）傳喚於110年12月30日至該
    署報到，復經新竹地檢署於111年1月12日行文囑託新竹市警
    察局第二分局及第三分局送達傳票，通知受刑人應於111年2
    月9日（聲請書誤載為111年1月29日，應予更正）至該署報
    到，惟經警至其戶籍地及現居地查訪，其查訪報告均稱查無
    此人，受刑人亦未於傳喚日到案。另新竹地檢署分別於111
    年1月12日及同年4月19日撥打受刑人之行動電話，惟其門號
    已成空號而無法聯繫。核該受刑人所為，已違反保安處分執
    行法第74條之2第2款、第4款、第5款之規定，爰依保安處分
    執行法第74條之3第1項、刑法第75條之1第1項第4款、刑事
    訴訟法第476條之規定，聲請撤銷緩刑之宣告等語。
二、按緩刑之宣告應撤銷者，由受刑人所在地或其最後住所地之
    地方法院檢察官聲請該法院裁定之，刑事訴訟法第476條定
    有明文。次按，受保護管束人在保護管束期間內，應遵守服
    從檢察官及執行保護管束者之命令；受保護管束人違反前條
    各款情形之一，情節重大者，檢察官得聲請撤銷保護管束或
    緩刑之宣告，保安處分執行法第74條之2第2款、第74條之3
    第1項分別定有明文。蓋緩刑制度之本旨，乃在鼓勵惡性較
    輕之犯罪行為人或偶發犯、初犯得適時改過，以促其遷善，
    復歸社會正途，又犯罪行為人經宣告緩刑後，若有具體事證
    足認其並未因此反省悔悟、改過遷善並謹慎舉止，自仍有執
    行刑罰之必要，以彰法治，是以前揭保安處分執行法第74條
    之3第1項所謂「情節重大」，係指受保護管束人是否誠心接
    受緩刑付保護管束時應遵守事項，由法院依職權本於合目的
    性裁量，妥適審酌受保護管束人於緩刑期間內是否故意違反
    應遵守事項且情節重大，及客觀上是否足認原宣告之緩刑難
    收預期效果，而有執行刑罰必要，並衡酌比例原則，以決定
    緩刑之宣告是否予以撤銷。
三、經查：
（一）受刑人甲○○因犯妨害性自主案件，經本院於110年9月30日
      以110年度侵訴字第21號判決判處有期徒刑4月，同時宣告
      緩刑2年，緩刑期間內付保護管束，於110年11月15日確定
      ，有本院110年度侵訴字第21號判決網路列印資料及臺灣
      高等法院被告前案紀錄表在卷可按，是以，本件受刑人應
      於緩刑期間內即110年11月15日起至112年11月14日止付保
      護管束，並應遵守服從檢察官及執行保護管束者之命令。
（二）惟上開判決確定後，新竹地檢署於110年12月14日寄發執
      行傳票，並分別送達受刑人位於新竹市○區○○○路00巷0弄0
      號3樓之住所、新竹市○區○○路○段000巷0號3樓及新竹市○○
      區○○路000號3樓之居所，因均未獲會晤本人，而分別將文
      書寄存於埔頂派出所、南門派出所及中華派出所予以送達
      ，有上開執行傳票送達證書在卷可參（見本院卷第15至19
      頁），並經本院核閱無誤；而受刑人於緩刑期內付保護管
      束期間，無故未遵守新竹地檢署傳喚按時於110年12月30
      日至新竹地檢署報到，嗣經員警於111年1月18日至受刑人
      位於新竹市○區○○○路00巷0弄0號3樓之住所、新竹市○區○○
      路○段000巷0號3樓之居所，及於111年1月19日至受刑人位
      於新竹市○○區○○路000號3樓之居所查訪，均未獲會晤本人
      ，且左鄰右舍均稱不識受刑人，員警乃將寄存送達通知書
      黏貼於各該址門首，惟其後亦未見受刑人按時至新竹地檢
      署報到，復經新竹地檢署分別於111年1月12日及同年4月1
      9日撥打受刑人之行動電話，惟其門號已成空號而無法聯
      繫等情，亦有受刑人之戶役政連結作業系統（個人基本資
      料）、警詢筆錄節本、執行傳票送達證書、新竹地檢署公
      務電話紀錄，新竹市警察局第二分局、第三分局、第三分
      局中華派出所受保護管束人查訪紀錄報告表附卷可稽（見
      本院卷第9至21頁、第25至26頁、第31至32頁、第35至38
      頁），足見受刑人於保護管束期間，確有未服從檢察官及
      執行保護管束者之命令、未每月向執行保護管束者報告及
      未經執行保護管束者許可，擅離受保護管束地等情，顯已
      違反保安處分執行法第74條之2第2款、第4款、第5款之規
      定，且違反情節重大，足徵受刑人未因緩刑之寬典而有醒
      悟及警惕，原宣告之緩刑已難收預期效果，而有執行刑罰
      之必要。從而，聲請人上開聲請，核與保安處分執行法第
      74條之3第1項之規定並無不合，為有理由，應予准許。
四、據上論斷，爰依刑事訴訟法第476條、保安處分執行法第74
    條之3第1項，裁定如主文。
中　　華　　民　　國　　111 　年　　5 　　月　　17　　日
                  刑事第六庭    法　官　黃美盈
以上正本證明與原本無異。
如不服本裁定，應於裁定送達後5日內向本院提出抗告狀。
中　　華　　民　　國　　111 　年　　5 　　月　　17　　日
                                書記官　曾柏方